臺灣彰化地方法院刑事判決
111年度交訴字第14號
公  訴  人  臺灣彰化地方檢察署檢察官
被      告  鄭雅典


選任辯護人  蘇哲科律師
上列被告因過失致死案件，經檢察官提起公訴（110年度偵字第1
4740號、111年度偵字第1989號），本院判決如下：
    主    文
鄭雅典犯過失致人於死罪，處有期徒刑陸月，如易科罰金，以新
臺幣壹仟元折算壹日。緩刑貳年。
    犯罪事實
一、鄭雅典於民國(下同)110年5月14日下午3時28分許，騎乘車
    牌號碼000-000號普通重型機車，沿彰化縣花壇鄉中山路2段
    慢車道由南往北行駛，行經該路段690號前時，適有黃進村
    騎乘三輪腳踏車行駛於其前方，鄭雅典原應注意車前狀況，
    並隨時採取必要之安全措施，而依當時天候晴、日間自然光
    線、路面乾燥、無缺陷、道路無障礙物、視距良好，並無不
    能注意之情形，竟未注意，而不慎從後追撞黃進村所騎乘之
    三輪腳踏車，致黃進村人車倒地。又鄭雅典肇事後在原地等
    候，經旁邊店家報警，於警方到場處理時，鄭雅典自首其為
    肇事人而自願接受裁判。黃進村經緊急送醫、顱內出血術後
    ，雖陸續轉院治療，仍未恢復清醒，後於110年11月14日11
    時45分許因多重器官衰竭而死亡。
二、案經死者之配偶洪絨訴由彰化縣警察局彰化分局報告彰化地
    方檢察署檢察官偵辦。
    理    由
一、本判決所引用被告以外之人於審判外之言詞或書面陳述，而
    不符合刑事訴訟法第159條之1至第159條之4之規定者，檢察
    官、被告及其辯護人均已明示同意作為證據，本院審酌各該
    證據製作時之情況，並無違法不當之情事，以之作為證據應
    屬適當，依刑事訴訟法第159條之5第1項之規定，認具有證
    據能力。　　
二、上揭犯罪事實，業據被告鄭雅典於警、偵訊及本院審理中均
    坦承不諱，復有被害人配偶洪絨於警詢及偵訊中之指述，並
    有下列證據：
　㈠道路交通事故現場圖、道路交通事故調查報告表(一)、(二)-
    1、彰化縣警察局道路交通事故當事人酒精測定紀錄表、肇
    事人自首情形紀錄表、監視器錄影畫面截圖、交通事故現場
    暨車損照片、彰化縣彰化分局交通分隊110報案紀錄單、宏
    仁醫院出院病歷摘要、秀傳紀念醫院診斷證明書及病歷、臺
    灣彰化地方檢察署檢察官相驗筆錄、相驗屍體證明書、檢驗
    報告書、相驗照片、證號查詢機車駕駛人、車輛詳細資料報
    表等資料可證。
　㈡亦有google街景畫面擷圖照片、彰化縣消防局警察局111年1
    月27日函及附件彰化縣緊急救護案件紀錄表、報案音檔光碟
    、本院勘驗119報案音檔勘驗筆錄、衛生福利部中央健康保
    險署函及附件、本院111年4月13日調解程序筆錄、勞保與就
    保資料、稅務電子閘門財產所得調件明細表等證據可佐。
　㈢本件犯罪事實及證據均明確，被告犯行已可認定。
三、論罪科刑：
  ㈠核被告所為，係犯刑法第276條過失致人於死罪。
  ㈡又本件車禍發生後，經由旁邊店家報案，於110年5月14日15
    ：29：03及15：30：01，分別撥打119、110報案（有報案音
    檔勘驗於本院卷P.87可證）。被告於現場等待救護車與警方
    到場，並於警方到場處理時，主動向趕抵現場之員警承認為
    肇事人，此有彰化縣警察局道路交通事故肇事人自首情形紀
    錄表（偵卷P.47）。是認被告核符自首要件，爰依刑法第62
    條前段之規定減輕其刑。
  ㈢爰審酌：被告理應充分注意車前狀況，卻疏未注意，騎乘機
    車時未保持與前車之安全間距，以致與被害人黃進村所騎三
    輪腳踏車發生碰撞，使被害人黃進村人車倒地身受重傷，嗣
    經送醫急救住院並持續治療，但仍於110年11月14日因多重
    器官衰竭死亡，造成生命損失之無可挽回結果。然考量被告
    於本院審理中坦承犯行，並與被害人之家屬達成和解，此有
    本院調解程序筆錄可證（本院卷P.137至138），兼衡被告自
    承高職畢業、已婚、目前待業，之前從事批發食品經銷商，
    賠償金採分期方式已以現金及匯款賠償；告訴代理人黃銘鳳
    、黃吉志到庭表示同意從輕量刑等一切情狀，量處如主文，
    並諭知易科罰金之折算標準。
  ㈣查被告前未曾因犯罪受有期徒刑以上刑之宣告，此有臺灣高
    等法院被告前案紀錄表在卷可稽，素行尚稱良好，而本案被
    告因一時疏誤，致罹刑典，本院認被告其經此教訓，應知警
    惕而無再犯之虞，所宣告之刑，認以暫不執行為適當，併予
    宣告緩刑二年，以勵自新。
據上論斷，應依刑事訴訟法第299條第1項前段，刑法第276條、
第62條前段、刑法第41條第1項、第74條第1項第1款，刑法施行
法第1條之1第1項，判決如主文。
本案經檢察官劉彥君提起公訴，檢察官陳昭蓉到庭執行職務。
中　　華　　民　　國　　111 　年　　6 　　月　　6 　　日
                刑事第二庭  審判長法官  葉明松
　　　　　　　　            法      官  陳薏伩
　　　　　　　　            法      官  陳怡潔
　　　　　　　　
以上正本證明與原本無異。
如不服本判決應於收受判決後20日內向本院提出上訴書狀，並應
敘述具體理由；其未敘述上訴理由者，應於提起上訴後20日內向
本院補提理由書（均須按他造當事人之人數附繕本）「切勿逕送
上級法院」。
告訴人或被害人對於判決如有不服具備理由請求檢察官上訴者，
其上訴期間之計算係以檢察官收受判決正本之日期為準。
中　　華　　民　　國　　111 　年　　6 　　月　　6 　　日
                            書  記  官  蔡雲璽
附錄本案論罪科刑法條全文：
刑法第276條
因過失致人於死者，處五年以下有期徒刑、拘役或五十萬元以下
罰金。